Contato

5199708050 (Mobile) rafaelv_s@hotmail.com

www.linkedin.com/in/rafael-vieirasuarez (LinkedIn) rafaelsuarez.somee.com/ (Personal) github.com/suarezrafael (Personal)

Principais competências

Desenvolvimento de back-end ASP.NET LINQ

Languages

Português (Native or Bilingual) Inglês (Professional Working)

Certifications

API Rest com .NET 5: Operações essenciais com verbos HTTP

Mocks em C#: testes de Integração com xUnit e Moq

JavaScript: Programando na linguagem da web

Microsoft Certified: Azure Fundamentals

Rafael Vieira Suarez

Desenvolvedor .NET na Compass UOL

Santa Cruz do Sul, Rio Grande do Sul, Brasil

Resumo

Sou Bacharel em Informática e Engenheiro de Software com 12 anos de experiência em desenvolvimento. Tenho habilidades para trabalhar em equipe, um forte senso de responsabilidade e liderança, e um interesse em idiomas e em novas experiências na área.

Atualmente, desempenho o papel de Desenvolvedor Sênior, professor em um curso técnico de informática e instrutor do programa de bolsas C#. Além disso, estou estudando para obter a certificação AZ-204 Microsoft Azure. Minhas principais competências incluem C#, .Net, .Net Core, Git, Azure DevOps, Jenkins, Google PubSub, e microsserviços. Trabalho com frameworks como Windows Forms, Asp Net MVC, Asp Net Core e Rest API.

http://rafaelsuarez.somee.com/

Experiência

Compass UOL

1 ano 11 meses

Desenvolvedor .Net janeiro de 2023 - Present (6 meses)

Pelotas, Rio Grande do Sul, Brasil

Desenvolvedor de software atuando no time de sustentação.

Stack: .Net Framework, WCF, Soap, Worker, Windows Service, Bitbucket, Git, Visual Studio 2022, Sql Server, Service Broker, Rabbit MQ.

Desenvolvedor .NET agosto de 2021 - maio de 2023 (1 ano 10 meses) Santa Cruz do Sul, Rio Grande do Sul, Brasil

Desenvolvedor de software. Participando do Studio de Integration.

Alocado em cliente como arquiteto de solução. Realizando a modelagem de microsservicos de um e-commerce com stack Oracle Cx Commerce,

Knockout.js front-end, .Net Core 3.1 com c# back-end, google cloud com

Page 1 of 3

kubernetes, cron job, mensageria via pubsub, banco de dados mysql, cache redis.

Participando do programa de Bolsas como Instrutor .NET : C#, Entity Framework, API Rest.

Senac-RS

Professor

fevereiro de 2021 - Present (2 anos 5 meses)

Santa Cruz do Sul, Rio Grande do Sul, Brazil

Professor do curso técnico em informática com ênfase em desenvolvimento de sistemas.

Universal Leaf Tobacco Company Desenvolvedor .NET julho de 2019 - julho de 2021 (2 anos 1 mês) Santa Cruz do Sul, Rio Grande do Sul, Brasil

Desenvolvedor .NET Sênior

Tecnologias: Asp NET MVC 5, C# , Typescript, cshtml, css, UI windows forms,

ORM Devart, tfs, git, devops, MSTest.

Metodologia Scrum.

Deltacom

Desenvolvedor Java & Core Builder fevereiro de 2010 - julho de 2019 (9 anos 6 meses)

Santa Cruz do Sul e Região, Brasil

Desenvolvimento de ERP com ferramenta CoreBuilder Framework, linguagem de programação xHarbour e Banco de dados Oracle 11g.

Desenvolvimento de soluções personalizadas, linguagem Java.

InfoCenter

Técnico de informática / Programador agosto de 2008 - dezembro de 2009 (1 ano 5 meses)

Suporte e desenvolvimento de Sistemas.

Desenvolvimento de sistemas utilizando Delphi 7 e Banco de dados Firebird. Técnico Informática.

Pilecco

Suporte de TI

novembro de 2007 - junho de 2008 (8 meses)

Suporte a estrutura de TI;

Suporte à usuário, hardware, sistemas internos.

Formação acadêmica

Universidade da Região da Campanha - URCAMP Bacharel, Informática · (2006 - 2009)

Escola Superior Aberta do Brasil Pós-graduação, Engenharia de Software · (2012 - 2014)

IFSUL - Instituto Federal Sul-rio-grandense Curso Técnico Integrado, Tecnologia da Informação · (2004 - 2006)